臺灣臺北地方法院刑事判決　　　 　　　96年度交易字第158號
公　訴　人　臺灣臺北地方法院檢察署檢察官
被　　　告　甲○○
　　　　　　　（另案在臺灣宜蘭監獄執行，現寄押在臺灣臺北
　　　　　　　　看守所）
上列被告因公共危險案件，經檢察官提起公訴（95年度偵字第25
496 號），嗣被告於本院準備程序進行中就被訴事實為有罪之陳
述，經合議庭裁定改行簡式審判程序，本院判決如下：
    主  文
甲○○服用酒類，不能安全駕駛動力交通工具而駕駛，累犯，處
有期徒刑拾月。
    事  實
一、甲○○前於民國90年間，因公共危險案件，經本院以90年度
    北交簡字第4167號判決判處罰金銀元17000 元，嗣並確定；
    92年間，因公共危險案件，經臺灣士林地方法院以92年度士
    交簡字第1846號判決判處罰金銀元26000 元，嗣並確定；93
    年間，因公共危險案件，經本院以93年度北交簡字第2050號
    判決判處有期徒刑3 月，嗣並確定，93年12月27日易科罰金
    執行完畢；95年間，因公共危險案件，經臺灣士林地方法院
    以95年度士交簡字第1991號判決判處有期徒刑6 月，嗣並確
    定（現仍在執行中）；又於95年間，因公共危險案件，經本
    院以95年度北交簡字第3247號判決判處有期徒刑6 月，嗣並
    確定（尚未執行）。
二、甲○○明知汽機車駕駛人服用酒類後不能安全駕駛動力交通
    工具者，不得駕車，仍於95年11月1 日23時許，在台北市○
    ○○路○ 段141 巷17號2 樓處服用啤酒及高梁酒後，知其注
    意力、控制力及反應能力均已減退，其呼氣酒精濃度已高達
    每公升1 ．46毫克，已不能安全駕駛動力交通工具，仍於翌
    日10時16分許，騎乘車牌號碼為ATY－406號機車，行經臺北
    市○○路與東園街口為警查獲。
三、案經臺北市政府警察局萬華分局報請臺灣臺北地方法院檢察
    署檢察官偵查起訴，本院因被告為有罪陳述，依簡式審判程
    序審理。
    理    由
一、訊據被告甲○○對於上開犯罪事實坦承不諱，而被告於上開
    時、地為警查獲後，經警對其測試呼氣中所含酒精濃度結果
    高達每公升1 ．46毫克，有酒精濃度測試表一份附卷可稽，
    參以依交通部運輸研究所79年8 月對駕駛人行為之研究（酒
    醉駕車對駕駛行為之分析研究）指出，吐氣每公升酒精含量
    0． 25毫克等於血液中酒精濃度（Blood AlcoholCon centr
    ation簡稱BAC）百分之0．05（亦即每100ml血液中含50mg酒
    精），而（1）BAC到達百分之0．03至至百分之0．05時，對
    駕駛能力之影響為：多數駕駛人心境逐漸變幻不定、視覺與
    反應靈敏性減弱、對速度及距離的判斷力差。對心理行為之
    影響為：觀察力逐漸欠缺、心情漸趨輕鬆、自信心增加、多
    話、精神狀態處於陶醉感。（2）BAC到達百分之0 ．05至百
    分之0 ．08時，對駕駛能力之影響為：反應遲鈍、駕駛能力
    受損、遲而不決或決而不行。對心理行為之影響為：情緒鬆
    弛、感情與行為趨向誇張、肌肉不協調、精神處於興奮狀態
    。（3）BAC到達百分之0 ．08至百分之0 ．15時，對駕駛能
    力之影響為：判斷力嚴重受到影響、體能與精神協調受損、
    駕駛之體能困難增加。對心理行為之影響為：產生情緒異常
    現象、步伐不平穩、言語不清、反應惡劣、記憶及判斷力受
    損、精神處於錯亂狀態。（4）BAC超過百分之0 ．15，對駕
    駛能力之影響為：視線搖晃、駕駛已進入恍惚狀態、判斷及
    理解遭到扭曲、駕駛不穩定。對心理行為之影響為：意識不
    明、嘔吐、站、走及講話困難、責任感喪失、精神處於麻痺
    狀態。（5）BAC超過百分之0 ．5 ，對駕駛人能力之影響為
    ：無法開車。對心理行為之影響為：爛醉如泥、失去知覺可
    能致死、精神處於昏睡狀態之研究報告所示，被告為警查獲
    後，經警測試呼氣中所含酒精濃度每公升1 ．46毫克，參諸
    前揭所述之計算方式，被告之之血液中酒精濃度已高達0 ．
    292 ，則被告於是時駕駛能力受影響之程度為：視線搖晃、
    駕駛已進入恍惚狀態、判斷及理解遭到扭曲、駕駛不穩定。
    對心理行為之影響為：意識不明、嘔吐、站、走及講話困難
    、責任感喪失、精神處於麻痺狀態。綜此，堪認被告於為警
    查獲時之精神狀態，顯已達不能安全駕駛動力交通工具之程
    度無疑。從而，本件事證明確，被告上開犯行，洵堪認定，
    應予依法論處。
二、論罪科刑之理由：
（一）核被告所為，係犯刑法第185條之3之服用酒類不能安全駕
      駛動力交通工具而駕駛之公共危險罪。
（二）被告於93年間，因公共危險案件，經本院以93年度北交簡
      字第2050號判決判處有期徒刑3 月，嗣並確定，93年12月
      27日易科罰金執行完畢，有臺灣高等法院被告前案紀錄表
      在卷可稽，其於5 年之內故意再犯本件有期徒刑以上之罪
      ，核屬累犯，爰依刑法第47條第1 項之規定，加重其本刑
      至2分之1。
（三）爰審酌被告已有如事實欄所述之多次公共危險犯罪前科，
      有上開之前案紀錄表在卷可憑，不知自我警惕，再次酒醉
      駕車，嚴重影響其他用路人之人身及財產安全、所生危害
      及犯後坦承不諱，態度尚佳等一切情狀，爰依公訴人之求
      刑，量處如主文所示之刑。
據上論斷，應依到事訴訟法第273 條之1 第1 項、第299 條第1
項前段，刑法第185 條之3 ，第47條第1 項、刑法施行法第1 條
之1 ，判決如主文。
本案經檢察官林良蓉到庭執行職務。
中　　華　　民　　國　　96　　年　　3 　　月　　30　　日
　　　　　　　　　交通法庭  法  官      蔡守訓
上正本證明與原本無異。
如不服本判決，應於判決送達後10日內向本院提出上訴狀 (應抄
附繕本)。
                            書記官      張漪蕙
中　　華　　民　　國　　96　　年　　4 　　月　　2 　　日
附錄本案論罪科刑法條
中華民國刑法第185條之3
（重大違背義務致交通危險罪）
服用毒品、麻醉藥品、酒類或其他相類之物，不能安全駕駛動力
交通工具而駕駛者，處1年以下有期徒刑、拘役或3萬元以下罰金
。
